臺灣新北地方法院板橋簡易庭小額民事判決
111年度板小字第1455號
原      告  黃浩軒  
被      告  廖怡雯  
上列當事人間請求侵權行為損害賠償事件，本院於民國111年6月
9日言詞辯論終結，判決如下：
    主  文
被告應給付原告新臺幣陸仟玖佰貳拾壹元，及自民國一百一十一
年三月十五日起至清償日止，按週年利率百分之五計算之利息。
原告其餘之訴駁回。
訴訟費用新臺幣壹仟元，由被告負擔新臺幣貳佰捌拾陸元，餘由
原告負擔。
本判決原告勝訴部分得假執行。
原告其餘假執行之聲請駁回。
    事實及理由
一、按訴狀送達後，原告不得將原訴變更或追加他訴。但擴張或
    減縮應受判決事項之聲明者，不在此限，民事訴訟法第255
    條第1項第3款定有明文，而依同法第436條之23、第436條第
    2項規定，此於小額訴訟程序亦有適用。本件原告於起訴時
    原請求：被告應給付原告新臺幣（下同）30,000元及自起訴
    狀繕本送達翌日起至清償日止，按週年利率百分之5計算之
    利息。嗣於民國111年6月9日言詞辯論期日當庭變更訴之聲
    明為：被告應給付原告24,205元及自起訴狀繕本送達翌日起
    至清償日止，按週年利率百分之5計算之利息，核屬縮減應
    受判決事項之聲明，依前開規定，應予准許。又本件被告經
    合法通知，無正當理由未於言詞辯論期日到場，核無民事訴
    訟法第386條所列各款情形，爰依原告之聲請，由其一造辯
    論而為判決。
二、原告主張：被告於110年9月29日19時14分許，騎乘車牌號碼
    000-0000號普通重型機車，行經新北市三峽區介壽路3段與
    介壽路3段233巷口處，因未注意車前狀況及未保持安全距離
    ，與原告騎乘之車牌號碼00-000號大型重型機車（下稱系爭
    車輛）發生撞擊，致系爭車輛毀損，原告修復系爭車輛而受
    有車輛修復費用新臺幣（下同）24,205元（工資3,500元、
    烤漆1,500元、零件19,205元）之損害。為此，爰依民法第1
    84條第1項前段、第2項、第191條之2規定，請求被告負損害
    賠償責任。並聲明：被告應給付原告24,205元及自起訴狀繕
    本送達翌日起至清償日止，按週年利率百分之5計算之利息
    。
三、法院之判斷：
  ㈠原告主張之事實，業據其提出奇司技研車輛估價單、鑫權科
    技有限公司統一發票、新北市政府警察局道路交通事故當事
    人初步分析研判表及調解不成立證明書等件為證，並據本院
    依職權調閱新北市政府警察局三峽分局道路交通事故調查卷
    宗，核認無訛；又被告已於相當時期受合法之通知，而於言
    詞辯論期日不到場，亦未提出準備書狀爭執，依民事訴訟法
    第436條之23、第436條第2項、第280條第3項準用第1項規定
    ，視同自認，自應認原告之主張為真實。
  ㈡按因故意或過失，不法侵害他人之權利者，負損害賠償責任
    ；汽車、機車或其他非依軌道行駛之動力車輛，在使用中加
    損害於他人者，駕駛人應賠償因此所生之損害，民法第184
    條第1項前段、第191條之2本文分別定有明文。次按負損害
    賠償責任者，除法律另有規定或契約另有訂定外，應回復他
    方損害發生前之原狀；第1項情形，債權人得請求支付回復
    原狀所必要之費用，以代回復原狀，民法第213條第1項、第
    3項亦有明文。再按不法毀損他人之物者，被害人得請求賠
    償其物因毀損所減少之價額，民法第196條定有明文。復按
    物被損毀時，被害人除得依民法第196條請求賠償外，並不
    排除民法第213條至第215條之適用。依民法第196條請求賠
    償物被毀損所減少之價額，得以修復費用為估定之標準，但
    以必要者為限（例如：修理材料以新品換舊品，應予折舊）
    。被害人如能證明其物因毀損所減少之價額，超過必要之修
    復費用時，就其差額，仍得請求賠償【最高法院77年度第9
    次民事庭會議決議㈠可資參照】。
  ㈢查，原告因被告之前開侵權行為受有車輛毀損之損害，並因
    此支出車輛維修費用24,205元（工資3,500元、烤漆1,500元
    、零件19,205元），惟該修復費用之零件係以新品更換舊品
    ，則應扣除折舊後計算其損害。復依行政院財政部發布之「
    固定資產耐用年數表」規定，機器腳踏車其耐用年數為3年
    ，並依同部訂定之「固定資產折舊率表」規定，耐用年數3
    年依定率遞減法之折舊率為千分之536，其最後1年之折舊額
    ，加歷年折舊累計額，其總和不得超過該資產成本原額10分
    之9。又查，系爭車輛係於104年1月出廠，有公路監理電子
    閘門在卷可憑，至本件事故發生之110年9月29日，系爭車輛
    之實際使用年數已逾3年，故原告就零件部分得請求之金額
    應以1,921元為限（計算式：19,205×1/10＝1,921，小數點後
    四捨五入），加計無須折舊之工資3,500元及烤漆1,500元，
    原告所得請求系爭車輛修復費用為6,921元（計算式：1,921
    ＋3,500+1,500＝6,921）。
  ㈣末按遲延之債務，以支付金錢為標的者，債權人得請求依法
    定利率計算之遲延利息。給付無確定期限者，債務人於債權
    人得請求時，經其催告而未為給付，自受催告時起，負遲延
    責任。其經債權人起訴而送達訴狀，或依督促程序送達支付
    命令，或為其他相類之行為者，與催告有同一之效力。應付
    利息之債務，其利率未經約定，亦無法律可據者，週年利率
    為百分之5，民法第233條第1項、第229條第2項及第203條分
    別定有明文。本件原告請求被告給付之損害賠償，係以支付
    金錢為標的，且無確定期限及約定利率，故原告請求被告給
    付自起訴狀繕本送達翌日即111年3月15日起至清償日止，按
    週年利率百分之5計算之利息，併應准許。
四、綜上所述，原告依民法第184條第1項前段、第191條之2前段
    規定，請求被告給付6,921元，及自起訴狀繕本送達翌日即1
    11年3月15日起至清償日止，按週年利率百分之5計算之利息
    ，為有理由，應予准許。逾此範圍之請求，則無理由，應予
    駁回。
五、本件原告勝訴部分係適用小額訴訟程序所為被告敗訴之判決
    ，爰依民事訴訟法第436條之20，依職權宣告假執行。又原
    告敗訴部分，其假執行之聲請即失所依憑，應予駁回。
六、本件係小額訴訟事件，依民事訴訟法第436條之19第1項規定
    ，確定本件訴訟費用額為第一審裁判費1,000元，並依兩造
    勝敗訴比例，其中被告應負擔286元，餘由原告負擔。
中　　華　　民　　國　　111 　年　　7 　　月　　7 　　日
                  臺灣新北地方法院板橋簡易庭
                        法  官  陳怡親
以上正本係照原本作成。
如不服本判決，應於送達後20日內，向本院提出上訴狀，並表明
上訴理由（上訴理由應表明一、原判決所違背之法令及具體內容
。二、依訴訟資料可認為原判決有違背法令之具體事實。），如
於本判決宣示後送達前提起上訴者，應於判決送達後20日內補提
上訴理由書（須附繕本），如未於上訴後20日內補提合法上訴理
由書，法院得逕以裁定駁回上訴。
中　　華　　民　　國　　111 　年　　7 　　月　　7 　　日
                        書記官  劉芷寧